# 无偿划拨获得的准备上市的法人股账务处理

提问人：剑之吻 时间：2014-04-17 20:02:09
公司获得国有独资企业无偿划拨获得的准备上市的法人股，因无转让价格，我公司不知道如何入账，能否根据该准备上市的公司的每股净收益入账，还是拟按票面原值 1 元入账，个人觉得是不是应该请个评估的评估价值入账？

回答人：chenyiwei
如果对被投资企业不具有控制、共同控制或者重大影响的，则应作为金融资产（一般是可供出售金融资产），在划入时按当天公允价值入账。如果不能直接从活跃市场取得市价信息，也没有近期的PE/VC入股价格作为参考的，则应采用收益现值法、市盈率法等适当的方法确定其估值。

提问人：剑之吻 时间：2014-04-18 10:46:16
嗯，谢，另有一事请教陈版主，母公司将一托管单位100%股权转让（以前未合并报表），也就是将账上的固定资产转让了，其余剩下滴划归母公司管理，被转让托管单位的营业执照都给别人单位了。公司账面上的实收资本怎么处理，借：实收资本 营业外收入 累计折旧 贷：固定资产？剩余的如何并入母公司的账？

回答人：chenyiwei
被托管单位应结束其账务，将所有科目余额全部结零。剩余净资产如果不重大的，可按原账面价值基础并入母公司账面，与投资成本（如有）之间的差额计入母公司单独报表层面的损益。